# 已计提但尚未使用的安全生产费是否可以确认递延所得税资产

提问人：charles841 时间：2013-06-24 17:09:43
证监会最近发布了《上市公司执行企业会计准则监管问题解答》（第 8 期），其中第 3 个问答如下：
问题 3 ：对于上市公司已计提但尚未使用的安全生产费，是否可以确认递延所得税资产?解答：按照企业会计准则及相关规定，已计提但尚未使用的安全生产费不涉及资产负债的账面价值与计税基础之间的暂时性差异，不应确认递延所得税。因安全生产费的计提和使用产生的会计利润与应纳税所得额之间的差异，比照永久性差异进行会计处理。 但我认为这里会计利润和应纳税所得额的差异，怎么能认定为永久性差异呢？ 根据会计准则解释 3 ，企业计提安全生产费应当： 借：存货（制造业）/营业成本（服务业）贷：专项储备但存货最后也会结转到成本里面去，所以可以认为两者的处理是一致的。 使用时，如果是费用化开支，应当：借：专项储备 贷：
银行存款 如果形成了固定资产，则先：借：固定资产 贷：银行存款再根据固定资产的金额全额计提累计折旧，并在以后的期间不再计提折旧：借：专项储备贷：累计折旧 但是，根据国税总局 2011 年 26 号文，安全生产费只能在使用时才能在税前扣除。因此，在计提安全费用的期间，会在会计利润的基础上调增应纳税所得额，而调增的部分可以结转至安全费用使用的期间扣除，其原理类似于广告费超过营业收入15%的部分结转以后期间扣除，该差异为暂时性差异，而且应当确认递延所得税资产。 不知各位老师对这个问题怎么看？

回答人：chenyiwei
该问题在本版面上已有较为充分的讨论，请搜索本版面上关于此问题的发言。 现在的所得税会计运用的是资产负债表债务法，不能再以原先利润表观下的“时间性差异”和“永久性差异”的观念来看待这个问题。

提问人：charles841 时间：2013-06-24 21:38:13
嗯，我用“资产负债观”搜了一下没找着，请问能给个关键词吗？ 另外，我还是觉得计提的安全费用，在未来使用时确实可以减少企业的所得税金流出，应当确认为资产啊。

回答人：chenyiwei
你可以搜索“资产负债表债务法”或者“利润表债务法”。